最高法院刑事判決            一○○年度台上字第三七五○號
上  訴  人  劉添財
選任辯護人  巨安克律師
上列上訴人因家暴傷害致重傷案件，不服台灣高等法院中華民國
一○○年四月十二日第二審判決（九十九年度上訴字第三三二九
號，聲請簡易判決處刑案號：台灣桃園地方法院檢察署九十八年
度偵字第二八二八二號），提起上訴，本院判決如下：
    主  文
上訴駁回。
    理  由
按刑事訴訟法第三百七十七條規定，上訴於第三審法院，非以判
決違背法令為理由，不得為之。是提起第三審上訴，應以原判決
違背法令為理由，係屬法定要件。如果上訴理由書狀並未依據卷
內訴訟資料，具體指摘原判決不適用何種法則或如何適用不當，
或所指摘原判決違法情事，顯與法律規定得為第三審上訴理由之
違法情形，不相適合時，均應認其上訴為違背法律上之程式，予
以駁回。本件原判決撤銷第一審不當之判決，改判論處上訴人劉
添財成年人故意對少年犯傷害罪累犯罪刑。已詳敘認定犯罪事實
所憑之證據及其認定之理由。從形式上觀察，原判決並無任何違
背法令之處。按刑之量定，係屬事實審法院得依職權自由裁量之
事項，苟於量刑時，已以行為人之責任為基礎，並斟酌刑法第五
十七條各款所列情狀，而未逾越法定範圍，又未濫用其職權，即
不得遽指為違法。原判決說明審酌上訴人有如原判決事實欄所載
前科與執行情形，素行不佳，且其為少年楊○○（姓名年籍詳卷
）之繼父，面對共同生活難免產生之爭執、摩擦，原應秉持愛心
、教導楊○○，況楊○○年紀尚輕，縱有出言頂撞等不當舉措，
認有管教必要，亦不能逾必要程度，僅因叫楊○○照顧弟弟及幫
忙打掃家裡，楊○○未予理會，出言頂撞，竟徒手猛力毆打楊○
○，致楊○○受有原判決事實欄所載傷勢非輕，在第一審時仍無
法諒解上訴人之行為，可知本案對楊○○之影響，暨上訴人犯後
態度等一切情狀，量處如原判決主文所示之刑，既未逾越法定刑
度與違反比例原則，又未濫用自由裁量之權限，自難謂有違法之
處。又刑法第五十九條之酌量減輕其刑，為審判法官之職權，本
有自由裁量之餘地。原判決未適用該條規定，酌量減輕其刑，要
難指為不當。上訴意旨未依據卷證資料，具體指摘原判決如何違
背法令，置原判決之論敘於不顧，徒為事實上之爭辯，並對原審
採證認事及其他自由裁量之職權行使，任意指摘，難謂已符合首
揭法定上訴要件。其上訴違背法律上之程式，應予駁回。
據上論結，應依刑事訴訟法第三百九十五條前段，判決如主文。
中    華    民    國  一○○  年    七    月   十四   日
                      最高法院刑事第十一庭
                          審判長法官  陳  世  淙  
                                法官  陳  東  誥  
                                法官  何  菁  莪  
                                法官  施  俊  堯  
                                法官  王  居  財  
本件正本證明與原本無異
                                      書  記  官  
中    華    民    國  一○○  年    七    月   十八   日
                                                      v